【裁判字號】    90,訴,1740
【裁判日期】    901023
【裁判案由】    毒品危害防制條例
【裁判全文】
臺灣高雄地方法院刑事判決                          九十年度訴字第一七四號
    公  訴  人  臺灣高雄地方法院檢察署檢察官
    被      告  甲○○
右列被告因違反毒品危害防制條例案件，經檢察官提起公訴（九十年度毒偵字第二一
三一、二一三二號）及移送併辦（九十年度毒偵字第三九三七號），本院判決如左：
    主  文
甲○○連續施用第一級毒品，處有期徒刑壹年。
    事  實
一、甲○○前於民國八十九年間因施用毒品案件，經本院以八十九年度毒聲字第一四
    八九號裁定送觀察勒戒後，認無繼續施用毒品之傾向，由台灣高雄地方法院檢察
    署檢察官（以下簡稱高雄地檢署檢察官）於八十九年三月六日以八十九年度毒偵
    字第一七二二號不起訴處分確定（一犯）。其於該不起訴處分確定後，又基於概
    括犯意，於八十九年三月間連續施用毒品多次，經高雄地檢署檢察官再聲請本院
    以八十九年度毒聲字第五００七號裁定送觀察、勒戒後，認有繼續施用毒品之傾
    向，除進而聲請本院以八十九年度毒聲字第六０一二號裁定令入戒治處所施以強
    制戒治外，同時將此部分犯行提起公訴，業經本院於八十九年九月二十九日以八
    十九年度易字第三五二四號判處有期徒刑三月，如易科罰金，以佰元折算壹日
    ，並已於八十九年十一月二日確定在案（二犯）。詎其於二犯施用毒品犯行經判
    處上開罪刑確定後，仍猶不知戒絕悔改，於第二次施用毒品犯行之強制戒治處分
    ，經本院裁定停止戒治出所後，於停止戒治交付保護管束期間，又基於施用第一
    級毒品海洛因之概括犯意，約自九十年四月十二日起至同年七月十九日止，連續
    在高雄縣友人住處，將第一級毒品海洛因粉末攙入香煙內點火吸食之方式，施用
    第一級毒品海洛因多次。先後於九十年四月十二日應高雄地檢察署觀護人通知到
    場報到，及於同年七月十九日在高雄縣大寮鄉○○村○○路七二０號為警緝獲時
    ，經採尿送驗均檢出嗎啡陽性反應而查悉。
二、案經臺灣高雄地方法院檢察署觀護人呈請該署檢察官偵查起訴及高雄縣警察局鳳
    山分局移送同屬署檢察官移送併辦。
    理  由
一、右揭事實，業經被告甲○○於本院審理時坦承不諱，且被告於九十年四月十二日
    應高雄地檢察署觀護人通知到場報到，及於同年七月十九日在高雄縣大寮鄉○○
    村○○路七二０號為警緝獲時，二次所採集之尿液，經送鑑定結果，均檢出嗎啡
    陽性反應，此有臺灣檢驗科技股份有限公司九十年四月二十日編號ＫＺ0000
    00000000號濫用藥物尿液檢驗報告及高雄縣衛生局九十年八月八日九十
    煙檢字第一三０七號煙毒尿液檢驗成績書各一紙在卷足稽，又本院將被告前揭二
    期日所排放之尿液再送高雄醫學大學附設中和紀念醫院複驗結果，亦均檢出嗎啡
    陽性反應，亦有該院九十年八月十三日編號九００八─八五號及九十年十月九日
    編號九０一０─六一號濫用藥物尿液檢驗報告各一份附卷供參，而海洛因施用入
    人體後水解還原成嗎啡，再循嗎啡之代謝方式排出體外，已據行政院衛生署藥物
    食品檢驗局（73）藥檢壹字第０三０二二一號函敘明綦詳可查，故被告於本院之
    自白核應與事實相符，堪以採信。再查，被告前於八十九年間因施用毒品案件，
    經本院以八十九年度毒聲字第一四八九號裁定送觀察勒戒後，認無繼續施用毒品
    之傾向，由高雄地檢署檢察官於八十九年三月六日以八十九年度毒偵字第一七二
    二號不起訴處分確定（一犯）。其於該不起訴處分確定後，又基於概括犯意，於
八十九年三月間連續施用毒品多次，經高雄地檢署檢察官再聲請本院以八十九年
    度毒聲字第五００七號裁定送觀察、勒戒後，認有繼續施用毒品之傾向，除進而
    聲請本院以八十九年度毒聲字第六０一二號裁定令入戒治處所施以強制戒治外，
    同時將此部分犯行提起公訴，業經本院於八十九年九月二十九日以八十九年度易
    字第三五二四號判處有期徒刑三月，如易科罰金，以佰元折算壹日，並已於八
    十九年十一月二日確定在案（二犯）等事實，復有上揭不起訴處分書、刑事判決
    書、本院被告全國前案記錄表、臺灣高雄地方法院檢察署刑案資料查註記錄表各
    一份在卷可稽，是被告於觀察、勒戒經檢察官不起訴處分後，三犯施用毒品之犯
    行，事證明確，應依法予以論科。
二、查海洛因係毒品危害防制條例第二條第二項所稱之第一級毒品，不得持有、施用
    用。次按毒品危害防制條例第十條規定，施用第一級、第二級毒品之罪者，檢察
    官應先將被告送勒戒處所觀察、勒戒，經觀察、勒戒後，認無繼續施用毒品傾向
    者，應由檢察官為不起訴處分之裁定。依此為不起訴處分後，五年內再犯第十條
    施用第一級、第二級毒品之罪，經觀察、勒戒後，認有繼續施用毒品之傾向或三
犯以上者，則不適用前開不起訴處分之規定，而應依一般刑事訴訟程序予以起訴
    論罪科刑；此觀諸毒品危害防制條例第二十條第一項、第二項前段、第三項前段
    規定自明。被告前既已因二次施用毒品案件，經本院依前揭規定裁定送觀察、勒
    戒後，分別經高雄地檢署檢察官為不起訴處分及經本院判決徒刑確定後，再犯本
    案之施用毒品犯行，核屬上開規定之「三犯」，依前揭說明，自應依法予以論科
    ，故核其所為，係犯毒品危害防制條例第十第第一項之施用第一級毒品罪。被告
    先後多次施用海洛因犯行，時間緊接，且反覆為之，所犯又係同一罪名之罪，顯
    係基於概括犯意為之，應依連續犯規定論以一罪，並加重其刑。公訴人雖僅就被
    告於九十年四月十二日當次之施用犯行予以起訴，餘者未於起訴書中敘及，但連
    續犯為裁判上一罪，檢察官就犯罪事實一部起訴，依刑事訴訟法第二百六十七條
    規定，其效力及於全部，本院自有權一併審理。又被告先後持有海洛因多次之行
    為，亦係基於概括之犯意反覆為之，本亦應以連續持有論，惟其持有後進而施用
    ，其持有之低度行為應被施用之高度行為所吸收，故不另論持有毒品罪。審酌被
    告於毒品危害防制條例施行後，歷經二次觀察、勒戒及一次強制戒治，並經法院
    判處徒刑後，仍未能徹底戒絕毒品，甫於第二次施用毒品犯行停止戒治付保護管
    束期間隨即再犯，顯見其無戒毒悔改之意，本不宜寬貸，惟念其施用毒品乃自戕
    一己之身體健康，尚未害及他人，且其犯後坦承，態度良好，前除上揭戒毒前科
    外，尚無犯罪紀錄，有本院被告院內索引卡紀錄表、臺灣高等法院被告全國前案
    紀錄表及臺灣高雄地方法院檢察署刑案資料查註記錄表各一份在卷可稽，素行尚
    可等一切情狀，量處如主文所示之刑。
據上論斷，應依刑事訴訟法第二百九十九條第一項前段，毒品危害防制條例第十條第
一項、第二十條第三項，刑法第十一條前段、第五十六條，判決如主文。
中      華      民      國    九十      年      十      月    二十三    日
                                  臺灣高雄地方法院刑事庭
                                      法  官  陳淑卿
右正本證明與原本無異。
如不服本判決，應於判決送達後十日內，向本院提出上訴狀。
                                      書記官  陳朝宗
中      華      民      國    九十      年      十      月    二十三    日
附錄本案論罪科刑法條
毒品危害防制條例第十條第一項。
施用第一級毒品者，處六月以上五年以下有期徒刑。


司法院資訊處製作；財團法人民間司法改革基金會備份。
